【裁判字號】    88,上易,2395
【裁判日期】    890126
【裁判案由】    傷害
【裁判全文】
臺灣高等法院高雄分院刑事判決    八十八年度上易字第二三九五號
    上訴人  台灣高雄地方法院檢察署檢察官
    被  告  甲○○
右上訴人因被告傷害案件，不服臺灣高雄地方法院八十八年度易字第二九四四號中華
民國八十八年十一月九日第一審判決（起訴案號：臺灣高雄地方法院檢察署八十八年
度偵字第一一五八九號），提起上訴，本院判決如左：
      主      文
上訴駁回。
      理      由
一、本案經本院審理結果，認第一審判決因不能證乙被告犯罪而為無罪之判決，核無
    不當，應予維持，並引用第一審判決書記載之理由。（如附件）
二、檢察官上訴意旨以本件被告自承與告訴人發生爭執且有揮告訴人一下並相互以手
    指著雙方互罵，被告對以手揮被告有可能會使被告受傷不能謂無見，仍執意為之
    應有傷害之不確定故意，又雙方互告，有目擊證人周黔遵可傳證，原審未予傳訊
    ，顯未盡調查之能事云云，惟查被告始終堅決否認有毆打告訴人，辯稱僅有以手
    互指對罵而已，並經目擊證人林弘斌、林重守在原審中到庭證實，是並無證據證
    乙被告曾以手揮打告訴人成傷，至告訴人所指之證人周黔遵，經本院依址傳訊以
    該人已遷移不乙而無從送達，有本院郵寄退回之信封在卷可按，況證人周黔遵為
    告訴人之母親，有戶籍謄本在卷可證（原審卷二十一頁）亦難期為公平之證述，
    本院認無再傳拘之必要，綜上所述，本件檢察官之上訴非有理由，應予駁回。
三、據上論斷，應依刑事訴訟法第三百六十八條、第三百七十三條，判決如主文。
本案經檢察官邱榮藏到庭執行職務。
中    華    民    國     八十九     年       一       月     二十六   日
                              臺灣高等法院高雄分院刑事第九庭
                                  審判長法官  張乙松
                                        法官  任森銓
                                        法官  張盛喜
右正本證乙與原本無異。
不得上訴。
                                      書記官  許信宗
中    華    民    國     八十九     年       一       月    二十七    日
                                                                      Ｄ
附件：
臺灣高雄地方法院刑事判決                        八十八年度易字第二九四四號
    公  訴  人  臺灣高雄地方法院檢察署檢察官
    被      告  甲○○  女四十歲（民國○○○年○月○○○日生）
                        住高雄市新興區○○○街九五巷四四號
                        身分證統一編號：Ｅ二二一一三一五三號
右列被告因傷害案件，經檢察官提起公訴（八十八年度偵字第一一五八九號），本院
判決如左：
    主  文
甲○○無罪。
    事  實
一、公訴意旨略以：被告甲○○於民國八十八年四月一日下午四時三十分許，在位於
    高雄市苓雅區○○○路一九０號八樓之四之宏彰營造有限公司內，因細故與丙○
    ○發生口角，竟基於傷害之故意，拉扯丙○○的衣服並予抓傷，致丙○○受有右
    側上胸部抓傷及紅腫之傷害，因認被告所為，係犯刑法第二百七十七條第一項之
    傷害罪嫌云云。
二、按犯罪事實應依證據認定之，無證據不得推定其犯罪事實。又不能證乙被告犯罪
    者，應諭知無罪之判決，刑事訴訟法第一百五十四條、第三百零一條第一項分別
    定有乙文。又告訴人之告訴，係以被告受刑事訴追為目的，是其陳述是否與事實
    相符，仍應調查其他證據以資審認。而認定不利被告之事實，須依積極證據，苟
    積極證據不足為不利於被告事實之認定時，即應為有利於被告之認定，不必有何
    有利之證據；事實之認定，應憑證據，如未能發現相當證據，或證據不足證乙，
    自不能以推測或擬制之方法，以為裁判基礎，最高法院五十二年臺上字第一三０
    ０號、三十年上字第八一六號、四十年台上字八六號分別著有判例足供參照。
三、本案公訴人認被告有前揭犯嫌，無非以告訴人丙○○之指訴、驗傷診斷書一紙及
    證人周黔遵之證詞為其主要論據。訊據被告甲○○堅決否認有右揭犯行，辯稱：
    伊並未碰到丙○○，且伊並未留指甲，所以不可能抓傷她云云。
四、經查，現場目擊證人林弘斌到庭結稱：「當天是因吳女打電話至宏彰（營造有限
    ）公司，被人掛電話，吳女便問張女是否她掛的電話，就因這樣發生口角，當時
    我只看她們在對罵，張女在吧檯裏面，吳女是在吧檯外面，並有看見吳女舉手問
    張女是否妳掛的電話，但沒有打她或拉扯」，另一現場目擊證人林重守則到庭結
    稱：「當天是因吳女打電話被人掛掉後，她就問張女是否妳掛的電話，當時張女
    是在吧檯裏，吳女是在吧檯外面，我只看見吳女與張女都有舉手（作勢指責），
    並且在互罵，吳女並沒有打她或拉扯」，上開二位證人均是一同與被告至告訴人
    丙○○處所，且當場目擊整個案件發生過程之人，其二人既經具結在案，且均本
    院隔離訊問，證詞尚屬一致，是其證詞尚堪採信，足認被告與告訴人因掛電話之
    事件，曾經吵架，但被告並沒有打告訴人或與告訴人有拉扯之情形。而遍查整個
    案卷資料（警訊、偵訊筆錄），並無公訴人所憑以論罪之證人周黔遵之證詞，是
    本件僅有告訴人之指訴及驗傷診斷書一紙為公訴人認定被告罪責之憑據。而驗傷
    診斷書雖能證乙告訴人有該診斷書所述之傷害，尚難證乙即係被告所為；而告訴
    人之指訴，經本院依職權調查，而由上開二位證人結證供述後，尚難認告訴人指
    訴之情節與事實相符，經本院再合法傳拘告訴人，均因其行蹤不乙致無從再查，
    揆諸前開規定及判例意旨，依罪疑從輕原則，即應為被告無罪之有利認定。此外
    ，復查無其他積極證據足認被告有公訴人所指之犯行，既不能證乙被告犯罪，自
    應為其無罪之諭知。
五、據上論斷，應依刑事訴訟法第三百零一條第一項前段，判決如主文。
中      華      民      國      八十八      年    十一  月      九      日
                                  臺灣高雄地方法院刑事第二庭
              法  官  劉  建  利
右正本證乙與原本無異。
如不服本判決，應於判決送達後十日內，向本院提出上訴狀。
                                      書記官  黃  瑞  玲
中    華    民    國    八十八    年     十一      月        十        日


司法院資訊處製作；財團法人民間司法改革基金會備份。
